# 园区项目补贴的会计处理

提问人：xiaoxi0410 时间：2017-03-01 09:42:42
公司和所在工业园区签订项目合同。园区补贴 20 万作为公司项目的研发费用支出；目前公司研发项目已形成无形资产；收到的补贴20 万是否应当作为递延收益，按无形资产使用期限摊销？还是可以一次性进营业外收入？

回答人：chenyiwei
如果明确是针对该研发项目的补助，且该研发项目的支出已经资本化的，则建议认定为与资产相关的政府补助，在该无形资产的摊销年限内摊销，确认为各年度的营业外收入。